臺灣板橋地方法院刑事判決　　　　　　　100年度訴字第377號
公　訴　人　臺灣板橋地方法院檢察署檢察官
被　　　告　魏信宗
上列被告因違反毒品危害防制條例案件，經檢察官提起公訴（10
0 年度毒偵字第89號），本院依簡式審判程序審理後，判決如下
：
    主    文
魏信宗施用第一級毒品，累犯，處有期徒刑捌月，扣案摻有第一
級毒品海洛因之香菸壹支，沒收銷燬之；又施用第二級毒品，累
犯，處有期徒刑陸月。應執行有期徒刑拾壹月，扣案摻有第一級
毒品海洛因之香菸壹支，沒收銷燬之。
    事    實
一、魏信宗前因施用毒品案件，經本院以88年度毒聲字第2605號
    裁定送觀察、勒戒，經觀察、勒戒後，因認無繼續施用毒品
    之傾向，於民國88年5 月31日由臺灣板橋地方法院檢察署檢
    察官以88年度偵字第4962號為不起訴處分，而於88年6 月7
    日執行完畢釋放出臺灣臺北看守所（現更名為法務部矯正署
    臺北看守所）附設勒戒處所，惟其於前開觀察、勒戒執行完
    畢釋放後5 年內，復因施用第一級、第二級毒品，經臺灣高
    等法院以92年度上訴字第3375號判決判處應執行有期徒刑10
    月確定（此部分刑期已於94年1 月4 日縮刑期滿執行完畢，
    於本案尚不構成累犯）。
二、魏信宗復因施用第一級毒品案件，經本院以95年度訴字第21
    98號判決判處有期徒刑1 年確定，嗣經本院以96年度聲減字
    第2109號裁定減為有期徒刑6 月確定，其經入監執行前開刑
    期，而於96年11月13日縮刑期滿徒刑執行完畢（於本案構成
    累犯）。其另因施用第二級毒品案件，經本院以96年度易字
    第2372號判決判處有期徒刑6 月，嗣經臺灣高等法院以96年
    度上易字第2581號判決上訴駁回確定；因施用第一級、第二
    級毒品案件，經本院以97年度訴字第2501號判決判處應執行
    有期徒刑1 年2 月確定，其經再入監接續執行前開二刑期，
    而於98年10月29日假釋出監並付保護管束，甫於98年11月29
    日保護管束期滿，假釋未經撤銷而視為徒刑執行完畢（於本
    案亦構成累犯）。
三、詎魏信宗仍不知悔改，先基於施用第二級毒品之犯意，於99
    年12月5 日13、14時許，在新北市土城區（即臺北縣土城市
    ，於99年12月25日改制更名）水源街33巷4 號2 樓綽號「小
    偉」之友人住處，以將第二級毒品甲基安非他命放置在玻璃
    球內，再點火燒烤吸食煙霧之方式，施用甲基安非他命1 次
    後，另基於施用第一級毒品之犯意，於99年12月8 日17時許
    ，在新北市○○區○○路上之某加油站廁所內，以將第一級
    毒品海洛因捲在香菸（下稱本案香菸）內，再點燃吸食之方
    式，施用海洛因1 次。嗣於99年12月8 日17時20分許，為警
    在新北市○○區○○街33巷4 號前盤查搜索魏信宗時，魏信
    宗即於有偵查犯罪職權之機關或人員知悉其涉嫌為前開施用
    第一級毒品犯行前，主動向警員自首接受裁判，並當場查扣
    本案香菸1 支，而經其同意接受警員採集尿液送鑑驗，始進
    而查悉上開施用第二級毒品情事。
四、案經魏信宗自首（施用第一級毒品部分）暨臺北縣政府警察
    局（已改制更名為新北市政府警察局）土城分局移請臺灣板
    橋地方法院檢察署檢察官偵查後提起公訴。
    理    由
一、本案被告魏信宗所犯均係死刑、無期徒刑、最輕本刑為3 年
    以上有期徒刑以外之罪，其於準備程序中就被訴事實皆為有
    罪之陳述，經本院告知簡式審判程序之旨，並聽取公訴人、
    被告之意見後，經合議庭裁定由受命法官獨任進行簡式審判
    程序審理，合先敘明。
二、上揭犯罪事實，業據被告魏信宗於警詢（僅施用海洛因部分
    ）、檢察官訊問（僅施用海洛因部分）及本院審理時均坦承
    不諱，並有搜索扣押筆錄暨扣押物品目錄表1 份及扣案物照
    片2 張附卷可稽，而其於99年12月8 日為警查獲後，經採集
    尿液送台灣檢驗科技股份有限公司囑託鑑定結果，確呈嗎啡
    （按海洛因經施用進入人體後，係水解還原成嗎啡，再代謝
    排出體外，業據行政院衛生署藥物食品檢驗局以73藥檢壹字
    第030221號函文說明綦詳，而為本院辦理施用第一級毒品案
    件職務上所已知）及甲基安非他命之陽性反應，有該公司99
    年12月17日濫用藥物檢驗報告1 份在卷可稽；另為警查扣之
    本案香菸，經送交通部民用航空局航空醫務中心鑑定，檢出
    海洛因成分，亦有該中心99年12月17日航藥鑑字第0997689
    號毒品鑑定書1 件在卷可憑，均足以佐證被告自白與事實相
    符，堪以採信。再被告前因施用毒品案件，經本院以88年度
    毒聲字第2605號裁定送觀察、勒戒，經觀察、勒戒後，因認
    無繼續施用毒品之傾向，於88年5 月31日由臺灣板橋地方法
    院檢察署檢察官以88年度偵字第4962號為不起訴處分，而於
    88年6 月7 日執行完畢釋放出臺灣臺北看守所附設勒戒處所
    ，惟其於前開觀察、勒戒執行完畢釋放後5 年內，復因施用
    第一級、第二級毒品，經臺灣高等法院以92年度上訴字第33
    75號判決判處應執行有期徒刑10月確定等情，有臺灣高等法
    院被告前案紀錄表1 份附卷可稽，足徵被告係於觀察、勒戒
    執行完畢後5 年內，復有施用第一級、第二級毒品犯行經法
    院判處罪刑後，始進而再為本案施用甲基安非他命、海洛因
    之事證明確，已非毒品危害防制條例第20、23條所定之「初
    犯」或「5 年後再犯」情形（最高法院95年度第7 次刑事庭
    會議紀錄參照），自應依法論科。
三、按海洛因、甲基安非他命分別屬毒品危害防制條例第2 條第
    2 項第1 款、第2 款所定之第一級、第二級毒品，是核被告
    魏信宗所為，係犯毒品危害防制條例第10條第1 項、第2 項
    之施用第一級、第二級毒品罪。被告為施用海洛因、甲基安
    非他命而持有海洛因、甲基安非他命之低度行為，各為其施
    用第一級、第二級毒品之高度行為所吸收，均不另論罪。查
    被告前有如事實欄二所載之刑案前科及徒刑執行情形，有上
    開臺灣高等法院被告前案紀錄表在卷足徵，其於有期徒刑執
    行完畢5 年內故意再犯本案有期徒刑以上之前開二罪，依刑
    法第47條第1 項規定皆成立累犯，並均應加重其刑。又被告
    於99年12月8 日為警盤查時，係自願接受警員搜索，並於警
    員在其身上單純搜到香菸盒而尚未開啟時，其即向警員坦承
    前揭施用海洛因乙事，而於被告坦承施用海洛因前，警員尚
    無確實證據足資懷疑被告施用海洛因等情，業據證人即警員
    王坤堂證述在卷，並有被告98年12月8 日警詢筆錄在卷可參
    ，足徵在被告向警員坦承其曾於查獲當日施用海洛因以前，
    警方尚無任何得憑以懷疑被告涉犯施用第一級毒品罪嫌之確
    實依據，堪認被告該次係於有偵查犯罪權限之機關、人員無
    相當證據足以懷疑其涉有上揭施用第一級毒品犯行前，即向
    警員自首進而接受裁判無訛，故就此部分爰依刑法第62條前
    段規定減輕其刑，並應先加後減之（至被告於警詢及檢察官
    訊問時，均未坦承有何施用甲基安非他命之犯行，是就施用
    第二級毒品犯行部分，顯不該當刑法規定之自首要件，附此
    敘明）。再被告所犯本案施用第一級、第二級毒品二罪，犯
    意各別，行為互殊，應予分論併罰。爰審酌被告前已有因施
    用第一級、第二級毒品經法院判處刑罰之前科紀錄，竟仍不
    思尋求正當之身心發展，再先後施用足以導致精神障礙、性
    格異常，甚至造成生命危險之甲基安非他命、海洛因，戕害
    一己之身心健康，對社會治安可能之危害程度非微，惟其於
    犯後尚知坦認全部犯行等一切情狀，分別量處如主文所示之
    刑，並定其應執行之刑，以資懲儆。末查，扣案摻有海洛因
    之香菸1 支（即本案香菸），因已無法將海洛因成分與香菸
    單獨析離，應全部屬查獲之第一級毒品，故應依毒品危害防
    制條例第18條第1 項前段規定，併予諭知沒收銷燬之。
據上論斷，應依刑事訴訟法第273 條之1 第1 項、第299 條第1
項前段，毒品危害防制條例第10條、第18條第1 項前段，刑法第
11條前段、第47條第1 項、第62條前段、第51條第5 款，判決如
主文。
本案經檢察官王家春到庭執行職務。
中    華    民    國   100    年    4     月    18    日
                刑事第七庭  法  官  張 兆 光
上列正本證明與原本無異。
如不服本判決，應於判決送達後10日內敘明上訴理由，向本院提
出上訴狀 (應附繕本) ，上訴於臺灣高等法院。其未敘述上訴理
由者，應於上訴期間屆滿後20日內向本院補提理由書「切勿逕送
上級法院」。
                            書記官  曹 秋 冬
中    華    民    國   100    年    4     月    18    日
附錄本案論罪科刑法條：
毒品危害防制條例第10條
施用第一級毒品者，處6 月以上5 年以下有期徒刑。
施用第二級毒品者，處3 年以下有期徒刑。